# 长期待摊费用尚未归集完，是否需要开始摊销

提问人：绿琴 时间：2014-01-17 11:39:58
请教版主：企业租入办公楼，发生了大额装修费，计入长期待摊费用，但是费用还在陆续发生，已经计入长期待摊费用的是否需要开始摊销，还是等到所有的费用都归集完毕再开始摊销？

回答人：chenyiwei
如果你所说的装修费是针对不同部分，在某些部分仍在装修过程中时，另一部分的装修已完成并可使用，则建议在长期待摊费用中区分不同的明细，各自在达到预定可使用状态后到下次装修之间的间隔期内摊销。

提问人：liuyue19890630 时间：2015-04-04 15:15:57
你好陈版主，我想问一下，假如是同一项工程，只是部分完工，可以放在长期待摊先不摊销吗？假如放在长期待摊不摊销，报表披露中是否需要调整至在建工程呢？

回答人：chenyiwei
对部分完工投用的情况，也应当区分完工部分的成本，对完工并可单独使用的部分单独转固，并根据暂估金额计提折旧。